臺灣新北地方法院民事裁定
110年度司繼字第3894號
聲  請  人  張富茗  
代  理  人  黃國峰  
關  係  人  王志聰  

上列聲請人聲請選任被繼承人許麗鳳之遺產管理人事件，本院裁
定如下：
    主  文
選任地政士王志聰為被繼承人許麗鳳（女、民國00年0月00日生
、身分證統一編號：Z000000000號，生前最後住所︰新北市○○區○
○街00號5樓，民國109年6月11日死亡）之遺產管理人。
准對被繼承人許麗鳳之大陸地區以外繼承人為承認繼承之公示催
告。
被繼承人許麗鳳之大陸地區以外繼承人，應自前項公示催告最後
揭示於法院公告處、資訊網路及其他適當處所之日起，壹年內承
認繼承。上述期限屆滿，無繼承人承認繼承時，被繼承人許麗鳳
之遺產，於清償債權並交付遺贈物後，如有賸餘即歸屬國庫。
程序費用新台幣壹仟元由被繼承人許麗鳳之遺產負擔。
    理  由
一、按繼承開始時，繼承人之有無不明，而無親屬會議或親屬會
    議未於一個月內選定遺產管理人者，利害關係人或檢察官得
    聲請法院選任遺產管理人，並由法院依公示催告程序，定六
    個月以上之期限，公告繼承人，命其於期限內承認繼承；又
    被繼承人之所有繼承人均拋棄其繼承權者，亦準用關於無人
    承認繼承之規定，民法第1177條、第1178條第2項、第1176
    條第6 項分別定有明文。
二、本件聲請意旨略以：聲請人為被繼承人許麗鳳之遺產土地共
    有人，已於臺灣臺中地方法院提起分割共有物訴訟，惟被繼
    承人於民國109年6月11日死亡，其繼承人均已拋棄繼承或死
    亡，且其親屬會議並未於一個月內選定遺產管理人，致聲請
    人對被繼承人之遺產無法行使權利，為確保聲請人之權利，
    爰依民法第1178條第2項規定請求選任被繼承人之遺產管理
    人等語，並提出臺灣臺中地方法院臺中簡易庭函、除戶戶籍
    謄本、繼承系統表、本院家事庭公告等件影本為證，復經依
    職權調取本院109年度繼字第2491號拋棄繼承事件卷宗核閱
    屬實，堪信聲請人之主張為真實。是以，本件聲請人以利害
    關係人身分聲請選任被繼承人之遺產管理人，核與首揭規定
    尚無不合。
三、關於本件遺產管理人之選任，聲請人表示業已得到關係人王
    志聰地政士同意而推薦其為遺產管理人，有同意書在卷可參
    。經核王志聰乃現職地政士，有卷附臺南市地政士開業執照
    影本為證，其對於遺產管理事件應甚熟稔，並就遺產管理人
    職務之遂行，有所助益，且應會秉公辦理，要不致有利害偏
    頗之虞，為保障聲請人之利益及期程序之公正、公信起見，
    本院認聲請人請求選任關係人王志聰地政士為本件之遺產管
    理人應屬適當，並限期命繼承人為承認繼承之公示催告，爰
    裁定如主文。至被繼承人之繼承人既均拋棄繼承，其遺產依
    民法第1176條第6項準用關於無人承認繼承之規定，是依民
    法第1185條規定，於清償債權並交付遺贈物後，如有賸餘，
    應歸屬國庫，附此敘明。
四、如不服本裁定，應於裁定送達後10日內，以書狀向本院司法
    事務官提出抗告，並繳納抗告費新臺幣1,000元。
中　　華　　民　　國　 111　　年　 　4　　月　　29　　日
                  家事法庭    司法事務官